臺灣高雄地方法院民事裁定
111年度鳳簡字第128號
原      告  薛舒予  
被      告  廖仁義  

上列當事人間請求債務分配事件，本院裁定如下：
    主  文
本件移送臺灣高雄少年及家事法院。
    理  由
一、按家事事件法第3條第5項所定戊類之給付家庭生活費用、贍
    養費或扶養費家事事件，有依當事人之協議而為一定財產上
    之請求者，仍適用前項之規定；下列事件為婚姻非訟事件：
    八、依當事人協議請求給付家庭生活費、贍養費或扶養費事
    件；前項第八款事件，包含已屆期而未給付之費用，家事事
    件審理細則第9條第2項、第95條第1項第8款、第2項分別定
    有明文。次按其他應由法院處理之家事事件，除法律別有規
    定外，適用本法之規定，家事事件法第3條第6項定有明文，
    該條項立法理由謂：除前5項所列舉之家事事件以外，可能
    尚有其他應由少年及家事法院處理之家事事件，就各該事件
    應適用之程序，如法律別有規定，則適用該規定，如法律未
    予明定，則應適用本法相關之規定，爰訂定第6項，以求周
    延。
二、經查，本件原告起訴主張兩造原為夫妻關係，於民國110年6
    月23日協議離婚，兩造於離婚協議書第5條約定：於離婚生
    效日後，婚姻關係存續中及離婚後各自所有債權債務，均由
    各自負責，與對方無關，除女方協助借貸債務需共同負擔等
    語，有離婚協議書在卷可稽(本院卷第15至17頁)。被告於婚
    姻關係存續中要求原告以其名義向訴外人遠東國際商業銀行
    (下稱遠東商銀)貸款新臺幣(下同)55萬元，原告於遠東商銀
    於109年11月10日撥款55萬元後，於109年11月11日以轉帳方
    式匯款46萬元至被告之郵局帳戶，並於同日以ATM提款方式
    陸續提領現金合計8萬元交付予被告使用，被告應依離婚協
    議書第5條約定負擔原告為其借貸款項55萬元之半數即275,0
    00元等語，為此，爰依離婚協議書第5條約定請求被告履行
    上開離婚協議，訴請被告應給付275,000元等語(本院卷第91
    至92頁)。揆諸前揭規定，本件核屬家事事件法第3條第6項
    規定之家事事件，應專屬臺灣高雄少年及家事法院（下稱少
    家法院）管轄。茲原告向無管轄權之本院提起本件訴訟，顯
    有違誤，依家事事件法第3條第6項、第2條前段之規定應由
    少家法院管轄，爰依職權將本件移送於該管轄法院。
三、依民事訴訟法第28條第1項，裁定如主文。 
中　　華　　民　　國　　111 　年　　5 　　月　　5 　　日
          　　　　鳳山簡易庭  法　官    藍雅筠
以上正本係照原本作成。　　　　　　　　　
如對本裁定抗告須於裁定送達後10日內向本院提出抗告狀，並繳
納裁判費新台幣1,000元。 
中　　華　　民　　國　　111 　年　　5 　　月　　5 　　日
                              書記官    蔡毓琦